臺灣高等法院臺南分院刑事判決　　　96年度上更(一)字第44號
上　訴　人
即 自訴 人　甲○○
　　　　　　　　　　(現另案於台灣台北看守所羈押中)
自訴代理人　吳信賢　律師
被　　　告　乙○○
上列上訴人因自訴被告誣告案件，不服臺灣臺南地方法院92年度
自字第132號中華民國92年9月1日第一審判決，提起上訴，判決
後，經最高法院發回更審，本院判決如下：
    主  文
原判決撤銷。
乙○○意圖使他人受刑事處分，向該管公務員誣告，處有期徒刑
陸月，減為有期徒刑參月。
    事  實
一、乙○○原係臺灣產物保險股份有限公司臺南分公司副理，甲○○為友聯產物保險股份有限公司（以下簡稱友聯公司）總
    經理，丁○○為友聯公司台南分公司協理兼經理，乙○○經
    丁○○介紹，於民國（以下同）88年10月1日由臺灣產物保
    險股份有限公司轉至友聯公司服務，先後擔任友聯公司臺南
    分公司營業部及車險部經理，於89年6月16日奉調派接任友
    聯公司嘉義營業處經理，於同年11月17日，以工作地點不合
    、開發業務效果不佳為由，向友聯公司自行請辭離職，詎乙○○因於友聯公司任職期間未能升任臺南分公司經理，對自
    訴人甲○○心生不滿，明知其於友聯公司嘉義營業處任職期
    間，自訴人甲○○並無強迫其假日上班或工作，丁○○亦無
    強迫其立即辭職等背信、妨害自由或違反勞動基準法之情事
    ，竟意圖使甲○○、丁○○受刑事處分，虛構事實，於90年
    1月5日具狀向臺灣臺南地方法院提起自訴，稱：「自訴人甲○○將其工作調來調去，與原約定不合，且週六、週日為休
    假休息時間，要求工作，違反勞動基準法工時規定，因其拒
    絕此不當要求，即讓友聯公司臺南分公司協理丁○○強迫其
    立即離職，並強制要其依公司規定辦理交接，致其被迫寫辭
    職書辦理交接離職，未發予資遣費，違反當初邀其至該公司
    接任經理職務之約定」及「友聯公司全公司六百多名職工，
    每年走掉一百多人，都是被非法強迫去職，沒有依勞基法規
    定予以資遣」等語，而自訴甲○○、丁○○共同涉有刑法第
    第342條背信罪、及勞動基準法第5條、第11條、第14條、第
    16條、第17條、第30條、第36條、第42條、第43條、第50條
    、第54條、第75條、第77條、第78條之規定，該自訴案經台
    灣台南地方法院審理後，認無積極證據足認甲○○、丁○○
    2人有被訴背信及違反勞動基準法第75條、第76條（即違反
    勞動基準法第5條、第42條規定）之犯行，至於甲○○、丁○○2人縱有被訴違反勞動基準法第11條、第14條、第16條
    、第30條、第36條、第43條、第54條之規定，因違反各該規
    定，並無應科以刑責之規定，自不能令其擔負刑責，因而以
    90年度自字第20號判決諭知甲○○、丁○○2人均無罪。乙○○不服該決，提起第二審上訴，並追加自訴甲○○、丁○○2人犯詐欺、強制及偽造文書等罪，經本院審理結果，認
    上訴人就第一審判決上訴部分，為無理由，因而以90年度上
    訴字第1167號判決駁回其上訴，並認上訴人之追加自訴部分
    為不合法，應予以駁回，並於同一判決理由中敘明應駁回該
    追加自訴之意旨。乙○○明知係自行辭職，又向臺灣臺南地
    方法院檢察署具狀告訴，以：「自訴人將其解雇，並讓臺南
    分公司協理丁○○強迫其立即離職，致其被迫寫辭職書辦理
    交接離職並在背信案 (90年度自字第20號)審理中向法官謊
    稱係被告自願請辭，使書記官記明於筆錄，係犯刑法第304
    條、第214條之妨害自由及使公務員登載不實罪」，經臺灣
    臺南地方法院檢察署檢察官於91年12月27日以90年度偵字第
    8162號處分不起訴，被告又聲請再議，復經臺灣高等法院臺
    南分院檢察署次92年2月11日以92年度上聲議字第86號駁回
    再議之聲請而確定。
二、案經甲○○提起自訴。
    理    由
甲、程序部分：
    一、被告以自訴人係加害人認其提起自訴，為當事人不適格
        云云，惟按犯罪之被害人得提起自訴，刑事訴訟法第31
        9條第1項前段定有明文，又所稱之被害人係指因犯罪而
        直接被害之人，又得否提起自訴，應以依自訴狀所訴事
        實，自訴人是否為被害人為準，不得以經調查結果，被
        告無被訴犯罪事實，為自訴人不得提起自訴之根據（最
        高法院75年台上字第742號判例參照）。本件上訴人即
        自訴人甲○○以被告乙○○向臺灣臺南地方法院及該院
        檢察署虛構不實之事項，自訴及告訴其犯詐欺、背信、
        妨害自由及違反勞動基準法罪名，認被告涉有誣告罪嫌
        等情，按刑法第169條第1項之誣告罪，係以意圖使他人
        受刑事或懲戒處分，以虛構之事實，向該管公務員誣告
        為構成要件，該犯罪除足使國家司法上之偵查、審判事
        務受致直接損害外，對被誣告者之個人法益，亦將造成
        直接受害，故而刑法之誣告罪，得由主張被誣告者提起
        自訴，是本件依自訴人自訴狀所訴事實，主張其係因誣
        告而直接受害之人，揆諸前揭說明，應得提起自訴，被
        告以自訴人提起自訴，為當事人不適格云云，顯有誤會
        ，合先說明。
    二、卷附之辭職書被告承認為其自行製作、行政院勞工委員
        會南區勞動檢查所90年3月29日90南檢綜字第10330號函
        、92年11月21日南檢綜字第0921013585號函、臺灣臺南
        地方法院90年自字第20號、本院90年度上訴字第1167號
        判決及臺南地方法院檢察署90年度偵字第8162號處分不
        起訴及臺灣高等法院臺南分院檢察署92年度上聲議字第
        86號處分書，分別為從事業務之人於業務所製作之文書
        及公務員職務上製作之文書，並無顯不可信之情況，依
        刑事訴訟法第159條之4規定，均可證據。
乙、實體部分：
    一、訊據被告乙○○固不否認曾於上開時間，自訴甲○○、
        丁○○2人背信罪、違反勞動基準法、妨害自由、偽造
        文書等罪，均經判決無罪及不起訴處分確定，惟辯稱：
        自訴人確有讓丁○○強迫伊寫辭職書之犯罪事實，只是
        伊沒有錄音錄影存證而已，另自訴人有大量違反勞基法
        之不法案例，有起訴狀、申請調解書及剪報資料等為證
        ，伊絕無虛構事誣告實等語。
    二、查被告於90年1月5日具狀向臺灣臺南地方法院提起自訴
        甲○○、丁○○背信等罪，經臺灣臺南地方法院以90年
        度自字第20號審理終結，認不能證明甲○○、丁○○犯
        罪，而判決無罪，被告不服提起上訴，再經本院以90年
        度上訴字第1167號判決駁回上訴而無罪確定等情，業經
        本院前審調取上開卷證覆核無訛，並有上開自訴狀及各
        該判決影本各1件在卷可稽（附於原審卷第5頁至第13頁
        ），嗣又向臺灣臺南地方法院檢察署告訴甲○○、丁○○偽造文書等罪，亦經臺灣臺南地方法院檢察署檢察官
        以90年度偵字第8162號處分不起訴，被告又聲請再議，
        復經臺灣高等法院臺南分院檢察署於92年2月11日以92
        年度上聲議字第86號駁回再議之聲請而確定，有上開不
        起訴處分書附卷可按 (附於原審卷第14頁至第16頁)。
        是被告有使自訴人甲○○及被害人丁○○受刑事處分之
        意圖，而向法院提起自訴及向檢察官提出告訴，指訴自
        訴人涉有上揭犯嫌之事實，要無疑義。所應審究者為，
        被告所指訴之事實，是否出於虛構，有無誣告之故意，
        茲分述如下：
        (一)關於被告請辭友聯公司嘉義營業處經理部分：
            (I)被告雖稱係甲○○指示丁○○強迫其立即離職
                ，並強制要其依公司規定辦理交接，致其被迫
                寫辭職書辦理交接離職云云，惟據證人丁○○
                於本院前審審理時結證稱：「89年11月中旬被
                告回到台南分公司，他告訴我說要離職，我有
                慰留他，但他很堅持不做，他說會傳辭職書過
                來，我慰留無效，第2天在嘉義傳辭職書過來
                ，是由總務唐科長轉給我，我就在唐科長辦公
                室於其面前打電話給被告問他是否留下來，或
                調回台南分公司，但他堅持不要，這2天慰留
                他，但他仍堅持不做，過一天，他就將辭職書
                、職章、識別證交回公司」、「我是接到被告
                確切辭職書後才傳給總公司，總公司才知道」
                、「總公司與總經理 (擔指甲○○)沒有無先
                瞭解這事情」、「不清楚被告為何會辭職，因
                為在一年之內我們相處不錯，也沒有談到因何
                事辭職」等語（詳本院上訴卷第139頁、第140
                ），本院再囑託臺灣臺北地方法院訊問甲○○
                ，亦具結供稱：「被告乙○○擔任友聯公司臺
                南分公司營業部車險部經理是我派任的，我沒
                有承諾他可以接任臺南分公司經理，因為人事
                上是有機密性的，不可能前面還沒有完就承諾
                後面的事」、「改派嘉義營業處經理時，有經
                乙○○同意，是口頭詢問，他也承諾，並沒有
                書面」、「乙○○任職嘉義營業處經理，離職
                原因好像是他自己提出辭呈，沒有講原因，我
                跟丁○○、副總經理或財務長劉配潛有找他到
                臺北總公司慰留……」、「公司不是先行解雇
                ，再命其補提辭職書，是他寫離職書後才解雇
                」 (詳96年5月11日筆錄)，足見自訴人甲○○
                於被告辭職之前，並不知道被告擬辭職之事，
                亦未事先瞭解，且被告係於89年11月中旬，主
                動回到友聯公司臺南分公司向證人丁○○表明
                辭職之意，惟並未陳明係何原因請辭，經證人
                丁○○慰留無效，被告於翌日即自嘉義將辭職
                傳真給證人丁○○，並非係因自訴人要證人陳
                義雄強迫被告辭職，被告迫不得已始寫辭職書
                請辭之情事。
            (II)被告於90年發查字第980號偽造文書等案件，
                檢察事務官訊問時供稱：「問：甲○○、陳義
                雄如何施以強暴脅迫？答：他們下達命令要我
                辭職，我只好寫下辭職書」、「問：其等有無
                其他不法行為？答：沒有，他利用職務上下層
                級關係對我下達命令」等語（詳本院上訴卷第
                180頁）；嗣於本院90年上訴字第1167號背信
                案件審理時供稱：「是我自己寫辭職書的，因
                如果我不寫辭職書，丁○○會跟我吵架。是陳
                義雄職務上叫我寫的，我就寫了，我們公司沒
                有申訴的管道。他是職務上叫我辭職」等語，
                雖與證人丁○○證述係被告主動表示辭職之意
                ，傳真辭職書之情節不符，然被告於上開訊問
                時均坦承其寫下辭職書時，自訴人並無施何強
                暴、脅迫，僅泛稱自訴人利用職務上下層關係
                下達命令，如不寫辭職書，證人丁○○會與其
                吵架云云，益見其指稱：自訴人甲○○讓友聯
                公司臺南分公司協理丁○○強迫其立即離職，
                並強制要其依公司規定辦理交接，致其被迫寫
                辭職書辦理交接云云，尚非真實。
            (III)依被告於89年11月17日擬具辭職之簽呈記載：
                「職自本年6月15日由台南奉派至嘉義工作，
                籌組分公司，因欠缺地緣關係及人脈背景，績
                效不彰，無意繼續任職，特提出辭呈，請選派
                適當人員接任」等語，並將該簽呈以傳真方式
                ，傳送臺南分公司丁○○收受，有簽呈影本1
                紙在卷可憑，並經承辦人事業務之證人丙○○
                於本院結證供明在卷（附於原審卷第17頁、本
                院96年6月21日筆錄），由該簽呈意旨觀之，
                被告顯係因與工作地點欠缺地緣關係，對開發
                保險業務不佳而請辭，並非遭自訴人及被害人
                丁○○等2人強迫而辭職，亦灼然甚明。參以
                被告自承係大學法律系畢業，服務工作已25年
                ，對勞基法有研究過等情（詳本院上訴卷第14
                3頁、第145頁），則其對勞資相關法律自必嫻
                熟，對於如何保障其工作權益亦知之甚稔，如
                係受自訴人等強迫辭職，焉有隱忍不發而不向
                主管機關申訴求助，乃曲意被迫寫辭職書離職
                ，並以傳真方式傳送之理，足證上開辭職簽呈
                應係出於其本意所為，要無疑義。
            (Ⅳ)被告雖以證人丁○○、戊○○供稱：伊回去與
                丁○○談離職時 (89年11月中旬)，是颱風天
                ，惟依交通部中央氣象局93年2月10日中象參
                字第0930000541號函示：89年11月中旬以後中
                央氣象局並未發佈颱風警報，因認其所述不實
                云云，惟89年11月中旬被告確有回臺南分公司
                與丁○○洽談離職之事，業據被告所供認，所
                爭執者，僅係「被告被迫辭職」或「自動請辭
                」而已，故被告與丁○○洽談離職之日，是否
                係颱風天，丁○○、戊○○此部分供述，是否
                屬實，與本案無涉，並予敘明。
            (Ⅴ)綜右所陳，被告係自動請辭，並非受自訴人及
                被害人丁○○強迫離職，應可認定，被告所指
                訴被迫辭職云云，殊不足取。又被告既明知係
                自動辭職，核與勞動基準法第17條應發給資遣
                費之規定不符，則其指訴自訴人及被害人陳義
                雄未依勞動基準法第17條之規定發予資遣費云
                云，即非真實。
        (二)關於被告指稱：友聯公司六百多名職工，每年走掉
            一百多人，都是被非法強迫去職，沒有依勞基法規
            定予以資遣部分：
            (I)自訴人否認有上開事實並稱：友聯公司並無非
                法強迫職工離職而未發給資遣費之情事，僅其
                中一位因為資遣費計算短少發生糾紛而已，並
                非沒有發予資遣費等語，丁○○亦結證供稱：
                「被告在臺南分公司期間，沒有離職的，只一
                人退休」，即被告於本院上訴審亦僅供稱：「
                一百多人員工被非法強制退休是我看公司業務
                會報的」、「公司業務會報並無記載員工被強
                制退休，是我自己想的」 (詳本院上訴卷第14
                0頁、第141頁)，故被告所稱：一百多人員工
                被非法強制退休一節，並無實證，顯係虛構。
            (II)至行政院勞工委員會南區勞動檢查所依據被告
                之申訴，派員於90年1月17日、2月2日、2月23
                日及3月16日前往友聯公司檢查結果，雖認尚
                有5件爭議事項：非法終止勞動契約及未發
                給資遣費勞工於例假時被迫在志願書上簽名
                參加教育訓練因健康或其他正當理由，不能
                接受正常工作時間以外工作者之勞工，雇主強
                制其工作非法強制退休特別休假應休而未
                休之日數未發給工資及違反勞基法第55條第1
                項「勞工退休金」事項等情，此固有該所90南
                檢綜字第103305號函可按（正本受文者為嘉義
                市政府，附於見本院上訴卷第116頁），然上
                開事項僅係該所認為尚有爭議之事項，並非指
                友聯公司上開5項違法或違規之事實，亦為被
                告所明知；實則經該所檢查結果，發現友聯公
                司違反規定事項全部共計1項，即應發給該公
                司嘉義營業處員工黃燦星之退休金，因計算基
                準有誤，致使該黃燦星之退休金短少十萬九千
                二百元乙事，此有該所同上文號函及附件可按
                （正本受文者為友聯公司，附於本院上訴卷卷
                第117頁至119頁），足見友聯公司並無被告所
                指稱：每年走掉一百多人，都是被非法強迫去
                職，沒有依勞基法規定予以資遣之事實，是被
                告此部分之指訴，亦非真實。
    三、被告於自訴狀指稱：「自訴人及丁○○強迫其離職、寫
        辭職書，上訴意旨仍一再強調「……被告2人非法強迫
        解職之行為，已構成妨害自由罪中之強制罪……上訴人
        正值壯年，經驗體力正值巔峰又居高職高薪，怎麼可能
        自動辭職」等語，有上訴狀一紙附卷可憑，該上訴狀亦
        再次指陳自訴人及丁○○非法強迫其解職之行為，已構
        成刑法之強制罪，足見被告有指訴自訴人及被害人丁○○共同涉有強制罪嫌之事實。又自訴人係友聯公司之總
        經理，負責友聯公司業務經營，對內外均代表公司，屬
        勞動基準法第2條第2款所稱之「雇主」，如有違反勞動
        基準法第17條未發給勞工資遣費之情形，應依同法第78
        條之科以罰金刑，被告自訴指稱自訴人甲○○強迫其辭
        職，未發給資遣費及非法強制公司職工一百餘人退休，
        未發給資遣費等情，足以使自訴人受上開刑罰之追訴處
        罰，其有使自訴人受刑事處分之意圖，至為灼然。
    四、最高法院發回意旨雖以：上訴人是否因懷疑或主觀上誤
        會甲○○、丁○○2人有被告自訴意旨所指之犯罪行為
        而提出自訴？被告是否確有誣告之犯罪故意？被告提出
        上揭自訴，是否僅因無法提出積極證據，然仍不能執以
        推定上訴人有誣告犯行一節，按告訴人所訴事實不能證
        明其係屬實在，對於被訴人為不起訴處分確定者，固不
        能謂告訴人因此即應負誣告罪責，然此必以告訴人有出
        於誤會或懷疑被訴人有此事實，始足以當之；若告訴人
        係以自己親歷被害事實，堅指被訴人有犯罪行為，指名
        向該管公務員告訴，經不起訴處分，認被訴人無此犯罪
        事實者，即不能謂告訴人不應負誣告罪責（最高法院91
        年台上字第6647號、92年台上字第4112號判決參照）。
        查被告指訴自訴人及丁○○「強迫其立即離職，致其被
        迫寫辭職書辦理交接離職，未發予資遣費」及「全公司
        六百多名職工，每年走掉一百多人，都是被非法強迫去
        職，沒有依勞基法規定予以資遣」等情，前者係被告親
        身經歷之事實，後者被告供稱在友聯公司業務會報看到
        相關報導，亦係其親身經歷之事實，自無出於誤會或懷
        疑可言，其明知自訴人及被害人丁○○未為上開行為，
        卻故意背離事實，造不實之事，誣指自訴人及丁○○
        犯罪，其有誣告之故意，甚為明確，揆諸前揭說明，自
        應負誣告罪責。另被告辯稱：伊原在臺灣產物保險公司
        任職，係自訴人與丁○○向伊表示，丁○○將退休，可
        以由伊接替丁○○退休後之經理位置，伊信以為真，始
        接受挖角到友聯公司任職，然丁○○迄今尚未退休，伊
        是受害人，且伊係目睹經歷友聯公司違反勞基法之大量
        事實，而檢舉犯罪云云。惟被告所辯自訴人及案外人丁○○曾告以可接任丁○○退休後經理一職之情事，縱為
        真實，仍不得作為誣指自訴人犯罪之藉口，反足以證明
        被告因未能升任友聯公司台南分公司經理而懷恨在心，
        而故意詞誣指自訴人及丁○○犯罪作為報復之目的。
    五、綜上所述，被告對於其親身經歷之事，明知係其自願離
        職，自訴人並無強迫其離職、寫辭職書，未發給資遣費
        之情事，友聯公司亦無一百餘位職工遭公司非法強迫退
        休，未發給資遣費之不法事實，乃竟詞誣指自訴人有
        上開行為，涉有刑法第304條之強制罪及勞動基準法第
        78條之罪嫌，從而本件被告誣告之事證明確，其犯行堪
        以認定。
    六、查被告意圖使他人受刑事處分，向該管公務員誣告，核
        其所為，係犯刑法第169條第1項之誣告罪。再按誣告罪
        之性質直接受害者係國家，即妨害國家之審判事務，故
        以一書狀誣告數人，僅能成立一個誣告罪（最高法院19
        年上字第381號判例參照），故被告以一狀誣告自訴人
        及丁○○，僅成立單純一罪；又被告以一自訴狀誣告自
        訴人及丁○○犯上開三項罪名，其行為僅有一個，且侵
        害之法益相同，亦為實質一罪；再被告誣告被害人丁○○部分，雖未據自訴人論列，惟因其與前開判決有罪部
        分具有實質一罪關係，應為自訴效力所及，本院自得併
        予裁判。另被告於90年5月23日另具狀，以：自訴人將
        其解雇，並讓台南分公司協理丁○○強迫其立即離職，
        節省資遣費，致其被迫寫辭職辦理交接離職等語，向臺
        灣臺南地方法院檢察署提出告訴（90年偵字第8162號）
        ，指訴自訴人涉有妨害自由罪嫌云云，部分被告指訴自
        訴人之犯罪事實，核與其提起自訴（90年自字第20號）
        之部分事實相同，屬事實上之同一案件，仍僅成立一罪
        ，自訴人認應依連續犯處斷，尚有誤會，均附此敘明。
    七、原審以被告被訴犯罪不能證明，因以諭知被告無罪，固
        非無見。惟查，被告確有右揭誣告犯行，業詳如前述，
        原審疏未審酌及此，予以仔細勾稽，遽為被告無罪諭知
        ，尚有未洽。自訴人上訴意旨執以指摘原判決不當，為
        有理由，應由本院予以撤銷改判。爰審酌被告無不良前
        科，素行良好，明知友聯公司人事升遷有一定制度，於
        轉任職該公司一年餘後，以業務開發欠佳為由請辭離職
        ，竟遷怒自訴人未予升任及被害人丁○○，意圖使自訴
        人及被害人丁○○受刑事處分而虛不實事項，誣指自
        訴人及被害人丁○○犯罪，動機可議，又一再藉端興訟
        （向法院、檢察署提起自訴、告訴，嗣並提起上訴、聲
        請再議等），因其逞一時之快，造成自訴人及丁○○無
        辜應訴、纏訟困擾，更虛耗有限之司法資源，本應從重
        量刑，惟念其中年失業，且係因辭職後不甘損失而蹈刑
        章等一切情狀，量處有期徒刑六月。再中華民國九十六
        年罪減刑條例業經總統於96年7月4公佈，自96年7月16
        日施行，被告所犯前開之犯罪時間，均在96年2月24日
        以前，合於減刑條件，故予均減刑二分之一，故減為有
        期徒刑三月，以示懲戒。
    八、自訴意旨另略以：被告前開自訴（臺灣臺南地方法院90
        年自字第20號）狀並稱：「自訴人將其工作調來調去
        ，與原約定不符，且週六、週日為休假休息時間要求工
        作，違反勞基法工時規定」等語，指訴自訴人涉犯勞動
        基準法第75條、第77條之罪嫌，因認被告此部分行為亦
        涉犯誣告罪嫌云云。訊據被告堅決否認此部分犯行，辯
        稱：自訴人確有將伊調往嘉義營業處服務任職，友聯公
        司並有利用週休2日召開訓練會議，使員工不敢拒絕，
        而簽名『自願』參加之事實等語。經查，被告原係任職
        於臺灣產物保險公司，於88年10月1日經由案外人丁○○介紹，轉至友聯公司服務，先擔任友聯公司臺南分公
        司營業部及車險部經理，嗣於89年6月16日奉調調往友
        聯公司嘉義營業處擔任經理等情，為自訴人所自承，並
        經證人丁○○於本院前審審理時證述無訛（見本院上訴
        卷第139頁、第140頁）。另證人丁○○於臺灣臺南地方
        法院90年自字第20號背信等案件審理時供稱：「公司之
        意應是要乙○○多花點心力，去加班。且公司都會給加
        班費」等語 (詳上訴卷第166頁)，復有友聯公司89年第
        三季擴大業務教育訓練自願參加人員名冊一紙在卷可憑
        （附於本院上訴卷第104頁），足見友聯公司確有於週
        六、週日之休假日要求被告工作或要求員工參加業務訓
        練會議之情事，要無疑義。被告因上開事實，從而誤以
        友聯公司將其調往嘉義營業處，係為迫其離職而為，且
        誤解勞動基準法第5條禁止強制勞動、第42條不得強制
        正常班以外工作之相關法律概念規定，認為加班及休假
        日開會，即屬「強制勞動」、「強制工作」，顯有誤會
        ，其據以向臺灣臺南地方法院提出自訴，尚難認係虛
        不實事項誣指自訴人犯勞動基準法之罪名，被告此部分
        之犯罪尚屬不能證明，惟因其與前開自訴經判決有罪部
        分之事實，屬實質上一罪，爰不另為無罪之諭知，併予
        敘明。
丙、據上論斷，應依刑事訴訟法第369條第1項前段、第364條、
    第343條、第299條第1項前段，刑法第169條第1項、中華民
    國九十六年罪犯減刑條例第2條第1項第3款、第7條，判決如
    主文。
中    華    民    國    96    年    8    月    21    日
                  刑事第五庭    審判長法　官　楊明章
                                      法　官  楊子莊
                                      法　官  戴勝利
以上正本證明與原本無異。
如不服本判決，應於收受本判決後十日內向本院提出上訴書狀。
其未敘述上訴理由者並得於提起上訴後十日內向本院補提理由書
狀（均須按他造當事人之人數附繕本）「切勿逕送上級法院」。
　　　　　　　　　　　　　　　　　　　書記官　陳淑貞
中    華    民    國    96    年    8    月    21    日
附錄：本判決論罪科刑法條：
刑法第169條第1項：意圖他人受刑事或懲戒處分，向該管公務員
                  誣告者，處七年以下有期徒刑。
